臺灣屏東地方法院刑事判決
111年度交易字第132號
公  訴  人  臺灣屏東地方檢察署檢察官
被      告  黨利利


上列被告因公共危險案件，經檢察官提起公訴（111年度偵字第2
655號），因被告於準備程序就被訴事實為有罪之陳述，經本院
告知簡式審判程序意旨，並聽取當事人之意見後，本院裁定進行
簡式審判程序，判決如下：
    主      文
黨利利犯不能安全駕駛動力交通工具罪，累犯，處有期徒刑柒月
。
    事實及理由
一、本件被告黨利利所犯係死刑、無期徒刑、最輕本刑為3年以
    上有期徒刑以外之罪，其於準備程序中就前揭被訴事實為有
    罪之陳述，經法官告知簡式審判程序之旨，並聽取其與公訴
    人之意見後，由本院裁定進行簡式審判程序，合先敘明。
二、本院認定被告之犯罪事實及證據，除附件起訴書證據欄部分
    應補充「被告於本院準備及審理程序中之自白」為證據外，
    餘均與檢察官起訴書之記載相符，茲引用之（如附件）。
三、論罪科刑
　㈠核被告所為，係犯刑法第185條之3第1項第1款之不能安全駕
    駛動力交通工具罪。　
　㈡又被告前有如附件起訴書犯罪事實欄所載之前案執行紀錄，
    有其臺灣高等法院被告前案紀錄表在卷可參，其於受有期徒
    刑執行完畢後，5年內故意再犯本件有期徒刑以上之罪，為
    累犯，且前案同為酒後駕車之公共危險案件，足見被告對於
    刑罰之反應力顯然薄弱，是參酌大法官釋字第775號解釋意
    旨，依刑法第47條第1項規定加重其刑。
　㈢爰審酌被告明知酒後駕車對其他用路人之生命、身體安全及
    財產具有高度之危險性，竟仍置大眾行車之公共安全於不顧
    ，在飲用酒類後吐氣中所含酒精濃度達每公升0.28毫克之情
    形下，仍貿然駕車在道路上行駛，對於道路交通安全所生危
    害非微，殊值非難；暨參酌其犯後坦承之態度、有多次酒駕
    前科之素行（除前開本院認定累犯之部分不予重複評價），
    並兼衡其自陳為國小肄業之智識程度、現為臨時工，每月收
    入約新臺幣2萬餘元，離婚，無子女之生活經濟狀況等一切
    情狀（參本院卷第38頁），量處如主文所示之刑，以資懲儆
    。
四、依刑事訴訟法第273條之1第1項、第299條第1項前段、第310
     條之2、第454條第2項，判決如主文。
五、如不服本判決應於收受判決後20日內向本院提出上訴書狀，
    並應敘述具體理由；其未敘述上訴理由者，應於上訴期間屆
    滿後20日內向本院補提理由書（均須按他造當事人之人數附
    繕本）「切勿逕送上級法院」。
本案經檢察官陳新君提起公訴，檢察官曾馨儀到庭執行職務。
中　　華　　民　　國　　111 　年　　5 　　月　　31　　日
                  刑事第六庭    法  官  蕭筠蓉
以上正本證明與原本無異。
如不服本判決應於收受判決後20日內向本院提出上訴書狀，並應
敘述具體理由；其未敘述上訴理由者，應於上訴期間屆滿後20日
內向本院補提理由書（均須按他造當事人之人數附繕本）「切勿
逕送上級法院」。
中　　華　　民　　國　　111 　年　　5 　　月　　31　　日
                                書記官  林依靜
附錄論罪科刑法條
修正前刑法第185條之3第1項第1款：
駕駛動力交通工具而有下列情形之一者，處2年以下有期徒刑，
得併科20萬元以下罰金：
一、吐氣所含酒精濃度達每公升零點二五毫克或血液中酒精濃度
    達百分之零點零五以上。

【附件】
臺灣屏東地方檢察署檢察官起訴書
                                     111年度偵字第2655號
　　被　　　告　黨利利　

上列被告因公共危險案件，業經偵查終結，認應提起公訴，茲將
犯罪事實及證據並所犯法條分敘如下：
　　　　犯罪事實
一、黨利利前因公共危險案，經臺灣屏東地方法院以109年度交
    簡字第2575號判決判處有期徒刑6月確定，於民國110年7月5
    日易科罰金執行完畢；詎其仍不知悔改，復於111年2月22日
    21時許，在屏東縣內埔鄉內埔國中附近友人家中飲用啤酒後
    ，吐氣所含酒精濃度已達每公升0.25毫克以上之程度，仍基
    於酒後駕駛動力交通工具之犯意，於翌日凌晨零時許無照駕
    駛車牌號碼000-0000號自小客車上路；嗣於同(23)日6時50
    分許，行經屏東縣內埔鄉壽比路與福泰路交岔口時，遭潘春
    菊騎乘車牌號碼000-0000號普通重型機車自後追撞；迨警獲
    報到場處理，並於同(23)日7時10分許測得黨利利吐氣所含
    酒精濃度達每公升0.28毫克，始查悉上情。
二、案經屏東縣政府警察局內埔分局報告偵辦。
        證據並所犯法條
一、證據清單及待證事實
編號 證  據  方  法 待  證  事  實  ㈠ 被告黨利利於警詢及偵查中之自白。 坦認其於上述時、地，飲酒後駕車遭證人潘春菊自後追撞之事實。 ㈡ 屏東縣政府警察局舉發違反道路交通管理事件通知單影本、屏東縣政府警察局道路交通事故當事人酒精測定紀錄表。 證明於111年2月23日7時10分許測得被告之吐氣酒精濃渡為每公升0.28毫克之事實。 ㈢ 證人潘春菊於警詢中之證述。 證明其於首揭時、地，與被告駕駛之自小客車發生交通事故之事實。 ㈣ 道路交通事故現場圖及調查報告表㈠㈡、現場蒐證照片。 證明被告與證人發生交通事故之事實。 
二、核被告黨利利所為，係犯刑法第185條之3第1項第1款之不能
    安全駕駛動力交通工具罪嫌。又查被告前有如犯罪事實欄所
    載之論罪科刑及執行情形，有刑案資料查註紀錄表附卷可憑
    ，其於徒刑執行完畢5年內，故意再犯本件有期徒刑以上之
    罪，為累犯，請依刑法第47條第1項規定加重其刑。請審酌
    現今社會酒後駕車所衍生之交通事故或悲劇層出不窮，被告
    前後多次酒後駕車前科，有本署刑案資料查註紀錄表1份可
    參，其對於酒後駕車所致本身、道路安全及社會利益產生之
    風險置於不顧，屢次再犯，現又酒後駕車為警查獲，怙惡不
    悛，顯然單純罰金刑或短期徒刑已不足以生教化功能或使被
    告知所警惕，請予以從重量刑，以儆效尤。
三、依刑事訴訟法第251條第1項提起公訴。
　　此  　致
臺灣屏東地方法院
中　　華　　民　　國　  111　　年　　3    月　  10    日
                            檢 察 官   陳 新 君
本件正本證明與原本無異
中　　華　　民　　國　  111　　年　　3    月　  16    日
                            書 記 官   張 孟 囷